pt-BR: Artigos esportivos > Artigos para prática de esportes > Ginástica: Acessórios e presentes de ginástica; Barras e traves para ginástica olímpica; Equipamento de proteção para ginástica; Ringues de ginástica; Sapatilhas de ginástica; Acessórios para trampolins de ginástica; Trampolins de ginástica; Auxílios de treinamento de ginástica; Mesas de salto de ginástica; Cavalo com alças para ginástica; Aparelhos de ginástica rítmica
ko: 스포츠용품 > 운동 > 체조: 체조 액세서리 및 선물; 철봉/평균대; 체조 보호 장비; 체조 링; 체조화; 체조 구름판 액세서리; 체조 스프링보드; 체조 훈련 장비; 체조용 도마; 안마; 리듬 체조 수구
it: Articoli sportivi > Sport > Ginnastica: Accessori e regali per ginnastica; Sbarre da ginnastica e travi di equilibrio; Attrezzatura protettiva ginnastica; Anelli da ginnastica; Scarpette da ginnastica; Accessori per pedane elastiche da ginnastica; Pedane da salto; Ausili per l'allenamento della ginnastica; Tavole per volteggio per ginnastica; Cavalli con maniglie; Attrezzi per ginnastica ritmica
de: Sportartikel > Athletik > Gymnastik: Turnzubehör & Geschenke; Turnstangen & Schwebebalken; Schutzausrüstung; Turnringe; Turnschläppchen; Zubehör für Turn-Sprungbretter; Turnsprungbretter; Turn-Trainingshilfen; Sprungtische; Pauschenpferde; Handgeräte für Rhythmische Sportgymnastik
hu: Sportszerek > Atlétika > Gimnasztika: Torna kiegészítők és ajándékok; Gimnasztikai rudak és egyensúlyozó gerendák; Gimnasztikai védőfelszerelés; Gimnasztikai gyűrűk; Tornászcipők; Tornász-ugródeszka-kiegészítők; Gimnasztikai ugródeszkák; Gimnasztikai edzősegédek; Ugróasztalok; Lólengők; Ritmikus gimnasztika szerek
lt-LT: Sporto prekės > Atletika > Gimnastika: Gimnastikos aksesuarai ir dovanos; Gimnastikos skersiniai ir buomai; Gimnastikos apsauginės priemonės; Gimnastikos žiedai; Gimnastikos bateliai; Gimnastikos tramplinų priedai; Gimnastikos tramplinai; Gimnastikos treniruočių pagalbinės priemonės; Gimnastikos atraminio šuolio stalai; Gimnastikos arkliai; Meninės gimnastikos reikmenys
da: Sportsartikler > Atletik > Gymnastik: Tilbehør og gaver til gymnastik; Gymnastikbarer og bomme; Beskyttelsesudstyr til gymnastik; Gymnastikringe; Gymnastiksko; Tilbehør til springbrætter til gymnastik; Springbræt; Gymnastiktræningshjælpemidler; Springborde til gymnastik; Gymnastikheste; Redskaber til rytmisk gymnastik
tr: Spor Malzemeleri > Spor Ekipmanları > Jimnastik: Jimnastik aksesuarları ve hediyelikleri; Jimnastik Çubukları ve Denge Direkleri; Jimnastik Koruyucu Giysileri; Jimnastik Halkaları; Jimnastik ayakkabıları; Jimnastik sıçrama tahtası aksesuarları; Jimnastik Tramplenleri; Jimnastik Eğitim Araçları; Jimnastik atlama masaları; Atlama Beygirleri; Ritmik jimnastik aletleri
pt-PT: Artigos de desporto > Atividade desportiva > Ginástica: Acessórios e presentes de ginástica; Traves de equilíbrio e barras de ginástica; Equipamento de proteção para ginástica; Anéis para ginástica; Sapatos de ginástica; Acessórios para trampolins de ginástica; Rampa de partida para ginástica; Auxiliares de treino para ginástica; Mesas de salto de ginástica; Cavalo com arções; Aparelhos de ginástica rítmica
hr-HR: Sportska oprema > Atletika > Gimnastika: Gimnastički dodaci i darovi; Gimnastičke šipke i grede za ravnotežu; Gimnastička zaštitna oprema; Gimnastičke karike; Obuća za gimnastiku; Dodaci za gimnastičke odskočne daske; Gimnastičke odskočne daske; Gimnastička pomagala za vježbanje; Stolovi za skakanje za gimnastiku; Konji s hvataljkama; Sprave za ritmičku gimnastiku
bg-BG: Спортни стоки > Спортни занимания > Гимнастика: Аксесоари за гимнастика и подаръци; Гимнастически лостове и греди за баланс; Защитна екипировка за гимнастика; Гимнастически халки; Гимнастически обувки; Аксесоари за гимнастически трамплини; Гимнастически трамплини; Помощни средства за тренировка по гимнастика; Гимнастически уреди за прескок; Коне (гимнастика); Уреди за художествена гимнастика
sk-SK: Športový tovar > Atletika > Gymnastika: Gymnastické doplnky a darčeky; Gymnastické bradlá a kladiny; Gymnastické ochranné pomôcky; Gymnastické kruhy; Gymnastická obuv; Príslušenstvo pre gymnastické odrazové dosky; Gymnastické odrazové mostíky; Gymnastické tréningové pomôcky; Gymnastické preskokové stoly; Gymnastické kone s madlami; Rytmické gymnastické náradie
el: Αθλητικά είδη > Αθλητισμός > Ενόργανη γυμναστική: Αξεσουάρ και δώρα ενόργανης γυμναστικής; Μπάρες και δοκοί ισορροπίας ενόργανης γυμναστικής; Προστατευτικός εξοπλισμός ενόργανης γυμναστικής; Κρίκοι ενόργανης γυμναστικής; Παπούτσια ενόργανης γυμναστικής; Αξεσουάρ βατήρων γυμναστικής; Τραμπολίνα ενόργανης γυμναστικής; Βοηθήματα προπόνησης ενόργανης γυμναστικής; Τραπέζια άλματος ενόργανης γυμναστικής; Όργανο γυμναστικής με λαβές για ασκήσεις ισορροπίας; Όργανα ρυθμικής γυμναστικής
ro-RO: Articole sportive > Atletism > Gimnastică: Accesorii și cadouri pentru gimnastică; Paralele și bârne pentru gimnastică; Echipamente de protecție pentru gimnastică; Inele de gimnastică; Încălțăminte pentru gimnastică; Accesorii pentru trambuline de gimnastică; Trambuline de gimnastică; Articole antrenament pentru gimnastică; Mese de sărituri pentru gimnastică; Cai cu mânere; Aparate pentru gimnastică ritmică
fr: Équipements sportifs > Divers sports > Gymnastique: Accessoires et cadeaux de gymnastique; Poutres et barres de gymnastique; Matériel de protection; Anneaux de gymnastique; Chaussons de gymnastique; Accessoires de tremplins de gymnastique; Tremplins de gymnastique; Aides à l’entraînement de gymnastique; Tables de saut de gymnastique; Chevaux d’arçons; Engins de gymnastique rythmique
zh-CN: 体育用品 > 田径 > 体操: 体操配件与礼品; 体操单杠/平衡木; 体操护具; 体操吊环; 体操鞋; 体操踏板配件; 助跳板; 体操训练辅助用品; 体操跳马台; 鞍马; 艺术体操器械
fi: Urheilutarvikkeet > Urheilu > Voimistelu: Voimistelun lisävarusteet ja lahjat; Voimistelutangot ja tasapainopuomit; Voimistelusuojukset; Voimistelurenkaat; Voimistelutossut; Voimistelun ponnistuslautojen lisävarusteet; Ponnahduslaudat voimisteluun; Voimistelun harjoitusvälineet; Hyppypöydät; Voimisteluhevoset; Rytmisen voimistelun välineet
es: Equipamiento deportivo > Equipamiento para atletismo > Gimnasia: Accesorios y regalos de gimnasia; Tablas de equilibrio y barras de gimnasia; Equipo de protección para gimnasia; Anillas de gimnasia; Zapatillas de gimnasia; Accesorios para trampolines de gimnasia; Trampolines; Ayudas para el entrenamiento de gimnasia; Mesas de salto para gimnasia; Caballo con arcos de gimnasia; Aparatos de gimnasia rítmica
cs: Sportovní potřeby > Atletické sporty > Gymnastika: Gymnastické příslušenství a dárky; Gymnastické hrazdy a kladiny; Gymnastické ochranné pomůcky; Gymnastické kruhy; Gymnastická obuv; Příslušenství ke gymnastickým odrazovým můstkům; Odrazové můstky na gymnastiku; Tréninkové pomůcky na gymnastiku; Gymnastické přeskokové stoly; Gymnastické koně; Náčiní pro moderní gymnastiku
ru: Спортивные товары > Соревновательный спорт > Гимнастика: Аксессуары и сувениры для гимнастики; Гимнастические брусья и бревна; Защитная экипировка для гимнастики; Гимнастические кольца; Обувь для гимнастики; Аксессуары для гимнастических мостиков; Гимнастические трамплины; Тренировочный инвентарь для гимнастики; Столы для опорного прыжка; Гимнастические кони; Предметы для художественной гимнастики
zh-TW: 體育用品 > 競技體育 > 體操: 體操配件與禮品; 體操槓和平衡木; 體操護具; 體操吊環; 體操鞋; 體操踏板配件; 體操彈簧板; 體操訓練輔助器具; 體操跳馬台; 鞍馬; 韻律體操器材
nl: Sportartikelen > Lichaamssporten > Gymnastiek: Gymnastiekaccessoires en -cadeaus; Turn- en evenwichtsbalken; Beschermende uitrusting voor turnen; Turnringen; Turnschoenen; Accessoires voor turnspringplanken; Springplanken voor turnen; Trainingshulpmiddelen voor turnen; Sprongtafels; Voltigepaarden; Ritmische gymnastiekmaterialen
th: อุปกรณ์กีฬา > การกีฬา > ยิมนาสติก: อุปกรณ์เสริมและของขวัญยิมนาสติก; บาร์ยิมนาสติกและคานทรงตัว; อุปกรณ์ป้องกันของกีฬายิมนาสติก; ห่วงยิมนาสติก; รองเท้ายิมนาสติก; อุปกรณ์เสริมสำหรับสปริงบอร์ดกีฬายิมนาสติก; กระดานกระโดดสำหรับเล่นยิมนาสติก; อุปกรณ์ช่วยฝึกซ้อมยิมนาสติก; โต๊ะกระโดดยิมนาสติก; ม้าหู; อุปกรณ์ยิมนาสติกลีลา
en: Sporting Goods > Athletics > Gymnastics: Gymnastics Accessories & Gifts; Gymnastics Bars & Balance Beams; Gymnastics Protective Gear; Gymnastics Rings; Gymnastics Shoes; Gymnastics Springboard Accessories; Gymnastics Springboards; Gymnastics Training Aids; Gymnastics Vaulting Tables; Pommel Horses; Rhythmic Gymnastics Apparatus
sv: Sportartiklar > Idrott och sport > Gymnastik: Tillbehör och presenter för gymnastik; Gymnastikbarrer och balansbommar; Skyddsutrustning för gymnastik; Gymnastikringar; Gymnastikskor; Tillbehör för satsbrädor i gymnastik; Satsbrädor; Gymnastikträningshjälpmedel; Hoppbord för gymnastik; Bygelhästar; Redskap för rytmisk gymnastik
pl: Sprzęt sportowy > Sport > Gimnastyka: Akcesoria i prezenty gimnastyczne; Drążki gimnastyczne i równoważnie; Ochraniacze do gimnastyki; Kółka gimnastyczne; Obuwie gimnastyczne; Akcesoria do odskoczni gimnastycznych; Odskocznie; Pomoce treningowe do gimnastyki; Stoły gimnastyczne do skoków; Konie gimnastyczne; Przybory do gimnastyki artystycznej
sl-SI: Športna oprema > Šport > Gimnastika: Gimnastični pripomočki in darila; Gimnastične palice in gredi za ravnotežje; Zaščitna oprema za gimnastiko; Gimnastični obroči; Čevlji za gimnastiko; Dodatki za odskočne deske za gimnastiko; Odskočne deske za gimnastiko; Gimnastični pripomočki za vadbo; Mize za preskok za gimnastiko; Konj z ročaji; Rekviziti za ritmično gimnastiko
ja: スポーツ用品 > スポーツ競技 > 体操: 体操用アクセサリー・ギフト; 体操用鉄棒・平均台; 体操用プロテクター; 吊り輪; 体操用シューズ; 体操用スプリングボードアクセサリー; 跳躍板; 体操練習器具; 体操用跳馬; 鞍馬; 新体操手具
nb: Sportsutstyr > Friidrett > Gymnastikk: Tilbehør og gaver til turn; Gymnastikkstenger og balanseapparater; Beskyttelsesutstyr for gymnastikk; Gymnastikkringer; Turnsko; Tilbehør til springbrett for turn; Springbrett for gymnastikk; Hjelpemidler for turntrening; Hoppebord for turn; Bøylehester; Utstyr for rytmisk gymnastikk
vi: Dụng cụ thể thao > Điền kinh > Thể dục dụng cụ: Phụ kiện & quà tặng thể dục dụng cụ; Xà tập thể dục & Đòn cân; Thiết bị bảo vệ thể dục dụng cụ; Vòng treo tập thể dục; Giày thể dục dụng cụ; Phụ kiện ván nhún thể dục dụng cụ; Ván nhún môn thể dục dụng cụ; Dụng cụ hỗ trợ luyện tập thể dục dụng cụ; Bàn nhảy thể dục dụng cụ; Ngựa tay quay; Dụng cụ thể dục nhịp điệu